臺灣花蓮地方法院民事裁定
111年度花補字第172號
原      告  湯運郎  

上列原告與被告李雅靜間請求返還房屋事件，本院裁定如下：
    主      文
原告應於本裁定送達後10日內，查報門牌號碼花蓮縣○○鄉○○村○○
街00號房屋之最新市場買賣客觀交易價值證明（包括但不限於鑑
價報告、房屋仲介行情證明等，不得提出房屋課稅現值為依據）
，並以該房屋價值做為本件訴訟標的價額，依民事訴訟法第77條
之13所定費率核算裁判費並扣除原告已繳納之新臺幣壹仟元後，
補繳本件第一審裁判費，逾期未補正，即駁回原告本件之訴。
    理      由
一、按訴訟標的之價額，由法院核定；核定訴訟標的之價額，以
    起訴時之交易價額為準，無交易價額者，以原告就訴訟標的
    所有之利益為準；法院因核定訴訟標的之價額，得依職權調
    查證據。因財產權而起訴，其訴訟標的之金額或價額在新臺
    幣（下同）十萬元以下部分，徵收一千元；逾十萬元至一百
    萬元部分，每萬元徵收一百元；逾一百萬元至一千萬元部分
    ，每萬元徵收九十元；逾一千萬元至一億元部分，每萬元徵
    收八十元；逾一億元至十億元部分，每萬元徵收七十元；逾
    十億元部分，每萬元徵收六十元；其畸零之數不滿萬元者，
    以萬元計算。民事訴訟法第77條之1第1至3項、第77條之13
    分別定有明文。是法院於核定訴訟標的價額時，應以原告起
    訴請求法院裁判之聲明範圍為準。所謂起訴時之交易價額係
    指起訴時之市價而言，於訴訟標的無交易價額時，始以原告
    請求法院判決就訴訟標的所受利益之價額為準，而核定訴訟
    標的之價額，為法院應依職權調查之事項，不受當事人主張
    之拘束。又請求返還租賃物之訴，係以租賃物返還請求權為
    訴訟標的，非以租賃權為訴訟標的，其訴訟標的之價額，應
    以租賃物之價額為準（最高法院32年抗字第765號判例參照
    ）。另原告之訴，有下列各款情形之一，法院應以裁定駁回
    之。但其情形可以補正者，審判長應定期間先命補正：六、
    起訴不合程式或不備其他要件者。為民事訴訟法第249條第1
    項第6款所明定。
二、經查、原告本件主張被告向原告承租花蓮縣○○鄉○○村○○街00
    號房屋（下稱系爭房屋），租約到期，因詐欺連夜走人，但
    屋內遺留雜物未出面處理，依法請求歸還系爭房屋等語。查
    就原告本件請求係以租賃物返還請求權為訴訟標的，其訴訟
    標的之價額應以系爭房屋之交易價額為準。所謂交易價額，
    應以市價為準。惟原告並未提出任何資料可佐證系爭房屋之
    市價資料，爰依上開規定及說明，請原告應於收受本件裁定
    送達10日內提出鑑價機構就系爭房屋之鑑價報告《不得以房
    屋課稅現值為依據，按：稅捐機關之課稅現值並非房屋之交
    易價額（市價），不得以之為系爭訴訟標的價額》，以查報
    系爭房屋價額，以為本件之訴訟標的價額，並請原告依民事
    訴訟法第77條之13所定費率核算第一審裁判費並扣除原告已
    先繳納之裁判費1,000元，於收受本裁定翌日起10日內向本
    院補繳第一審裁判費，逾期未補正即依上開規定駁回原告本
    件之訴。
中    華    民    國   111    年    5     月    17    日
                  花蓮簡易庭    法  官  鍾志雄
以上正本係照原本作成。
本裁定不得抗告。　　　　　　　　　
中　　華　　民　　國　　111 　年　　5 　　月　　17　　日
                                書記官  胡釋云